【裁判字號】    98,抗,329
【裁判日期】    980325
【裁判案由】    竊盜
【裁判全文】
臺灣高等法院臺中分院刑事裁定           98年度抗字第329號
抗  告  人
即  被  告  甲○○
上列抗告人因竊盜案件，不服臺灣臺中地方法院97年度中簡字第
3237號中華民國98年2月27日裁定，提起抗告，本院裁定如下：
    主  文
抗告駁回。
    理  由
一、本案經本院審理結果，認原審裁定認事用法均無不當，應予
    維持，並引原審裁定書記載之事實、證據及理由。（如附件
    ）
二、本件抗告意旨略以：每次我收到您押的日期，即馬上回覆，
    就算來不及也逃不掉責任。您沒理為了幾天時間就駁回，太
    自大了；我沒有偷竊，沒有理由接受判刑云云。
三、本院查：
  (一)提起上訴，應於送達判決後十日內為之，刑事訴訟法第三百
    四十九條規定甚明。上開規定，於當事人對於簡易判決有不
    服者，亦準用之，同法第四百五十五條之一第三項亦有明定
    。抗告人提起上訴既遲誤上開十日之法定期間，其上訴即屬
    違背法律上之程式，非法院所得斟酌延長。
  (二)本件上訴既非合法，自無從就抗告人所犯竊盜罪為實體判斷
    審酌。
四、從而，原審法院據以駁回抗告人之上訴，並無不當，本件抗
    告為無理由，應予駁回。
五、據上論結，應依刑事訴訟法第四百十二條，裁定如主文。
中    華    民    國    98    年    3     月    25    日
            刑事第四庭    審判長法  官  洪  耀   宗
                                法  官  蔡 王 金 全
                                法  官  劉  登   俊
以上正本證明與原本無異。
不得再抗告。
                                書記官  粘  銘   環
中    華    民    國    98    年    3     月    26    日
附件
臺灣臺中地方法院刑事裁定            97年度中簡字第3237號
上訴人  即
被      告  甲○○  女  47歲（民國○○年○○月○○日生）
                    住臺中市○區○○路50號10樓之20
                    身分證統一編號：Ｚ000000000號
上列上訴人因竊盜案件，不服本院臺中簡易庭中華民國97年10月
31日第一審簡易判決（聲請簡易處刑案號：臺灣臺中地方法院檢
察署97年度偵字第22127 號），提起上訴，本院裁定如下：
    主    文
上訴駁回。
    理    由
一、按提起上訴，應於送達判決後十日內為之，刑事訴訟法第三
    百四十九條規定甚明。上開規定，於當事人對於簡易判決有
    不服者，亦準用之。同法第四百五十五條之一第三項已有明
    定。又按送達於住居所、事務所或營業所不獲會晤應受送達
    人者，得將文書付與有辨別事理能力之同居人或受僱人。刑
    事訴訟法第六十二條準用民事訴訟法第一百三十七條第一項
    定有明文。而受公寓大廈管理委員會僱用之管理員，其所服
    勞務包括為公寓大廈住戶接收文件者，性質上應屬全體住戶
    之受僱人，即與同法第一百三十七條第一項規定之受僱人相
    當。
二、經查，本件第一審簡易判決正本一件係於民國九十七年十一
    月十一日送達於上訴人即被告甲○○（下稱上訴人）之住所
    「臺中市○區○○路五十號十樓之二十」，並由受僱人即喜
    連來大樓管理委員會之管理員收受，有送達證書在卷可稽。
    揆諸前揭裁判意旨，應認本件第一審簡易判決正本於九十七
    年十一月十一日已合法送達於上訴人。詎上訴人遲至九十八
    年二月三日始具狀提起上訴，有上訴理由狀上蓋用之本院收
    發室收狀章為憑，顯已逾越十日之上訴期間，其上訴即屬違
    背法律上之程式，應予駁回。
三、依刑事訴訟法第三百六十二條裁定如主文。
中    華    民    國    98    年    2     月    27    日
                  臺中簡易庭    法  官  莊嘉蕙
以上正本證明與原本無異。
如不服本裁定應於送達後五日內向本院提出抗告狀。
                                書記官  莊玉惠
中    華    民    國    98    年    2     月    27    日


司法院資訊處製作；財團法人民間司法改革基金會備份。
